【裁判字號】    94,訴,258
【裁判日期】    950316
【裁判案由】    違反槍砲彈藥刀械管制條例
【裁判全文】
臺灣嘉義地方法院刑事判決               94年度訴字第258號
公  訴  人  臺灣嘉義地方法院檢察署檢察官
被      告  甲○○
選任辯護人  蕭敦仁律師
上列被告因違反槍砲彈藥刀械管制條例等案件，經檢察官提起公
訴（94年度偵字第1855號），及移送併辦（94年度偵字第4104號
），本院判決如下：
    主  文
甲○○未經許可，寄藏衝鋒槍，處有期徒刑柒年陸月，併科罰金
新臺幣陸拾萬元，罰金如易服勞役，以罰金總額與陸個月之日數
比例折算。扣案如附表所示之槍、彈（除試射用罄者外），均沒
收。又連續以加害生命、身體之事，恐嚇他人致生危害於安全，
處有期徒刑玖月。應執行有期徒刑捌年，併科罰金新臺幣陸拾萬
元，罰金如易服勞役，以罰金總額與陸個月之日數比例折算。扣
案如附表所示之槍、彈（除試射用罄者外），均沒收。
    事  實
一、甲○○（綽號「沙士」）曾犯妨害公務、傷害等罪，先後經
    法院判處有期徒刑三月及拘役四十日，並執行完畢（未構成
    累犯），詎其不知悔改，明知槍砲彈藥刀械管制條例所列管
    之槍砲、子彈，非經主管機關許可，不得持有、寄藏，竟仍
    未經許可，自民國九十三年十月一日起，在嘉義市○○路旁
    其駕駛車牌號碼8093－JB號自用小客車內，收受陳嘉誠（已
    死亡）所交付如附表所示之具殺傷力槍枝、子彈（附表編號
    五子彈收受時為六十七顆）後，攜往嘉義市○○路五三七之
    三六號二樓住處藏置。
二、緣乙○○因積欠林麗秋新台幣（下同）五、六千萬元之債務
    無力償還，經林麗秋於九十三年十二月三日將該債權轉讓與
    甲○○所經營之「鴻嘉財務企業社」後，甲○○另獨自基於
    恐嚇之概括犯意，先後（一）於同年十二月十一日晚上某時
    許，前往嘉義市○○○街二一號乙○○住處，向乙○○之母
    丁○○○恫稱：「你們最好儘快解決，否則會讓你們好看」
    等語；（二）於同年月十四日晚上八時許（起訴書誤載為八
    時十分許），駕駛車牌號碼8093－JB號自用小客車至乙○○
    前揭住處，持附表編號一所示AK－47制式自動步槍，朝該址
    大門射擊子彈二十八發後離去（毀損部分未據告訴）；（三
    ）於同年月十八日晚上九時許，撥打至乙○○家中電話，恫
    嚇乙○○之父蕭瑞明；於十九日晚上九時二十一分許、及二
    十日晚上九時十八分許，連續以電話撥打至向乙○○之妹丙○○行動電話，出言恫稱：如再不處理其還會前往開槍等語
    ；以前開加害生命、身體之事，恐嚇乙○○及其家人丁○○○、蕭瑞明、丙○○，致乙○○及其家人心生畏懼而危害其
    安全。
三、嗣於九十四年二月二十四日凌晨零時三十分許，為警於嘉義
    縣太保市○○路○段二一八號、甲○○投宿之佳仕堡商務旅
    店六○六室內，扣得如附表編號一、二、三之槍枝，及附表
    編號五、六子彈；復於同年三月十八日下午六時許，為警循
    線在嘉義市○○○路七二號金海岸釣蝦場拘獲甲○○，並扣
    得附表編號四、七所示之槍、彈。
四、又因甲○○曾於九十三年十月二日上午七時五十分許，在嘉
    義市○○○路五○四號「全買大賣場」，夥同何俊輝（綽號
    豆花）、洪嘉文，與李基全、張敬華夥同之張鳳領、李友誠
    、曾裕森等人談判時發生衝突，所攜帶如附表編號八之改造
    手槍一支及編號九、十之子彈共十顆，為李基全以球棒毆打
    甲○○後，槍彈落地（跳出如附表編號十之子彈二顆，嗣為
    警扣案），李基全拾走前揭附表編號八、九之槍、彈後，為
    李基全藏置於嘉義縣太保市○○路○段六二號「水牛將軍廟
    」前石獅下方，嗣為內政部刑事警察局於九十三年十月十九
    日晚上十一時五十分許，拘提李基全、張敬華到案，循線於
    該日至前揭「水牛將軍廟」取出附表編號八、九之槍、彈，
    始悉上情。
五、案經嘉義市警察局第一分局報告臺灣嘉義地方法院檢察署檢
    察官偵查起訴，及內政部警政署刑事警察局移送臺灣嘉義地
    方法院檢察署呈請臺灣高等法院檢察署檢察長令轉臺灣嘉義
    地方法院檢察署檢察官移送併案審理。
    理  由
一、本件被告及選任辯護人蕭敦仁律師於言詞辯論終結前，對於
    警卷、偵查卷及本院卷內，被告及被告以外之人之警詢筆錄
    、偵訊筆錄，及所有傳聞證據，均同意為證據方法，且對證
    據能力，未為異議。被告於本院審理時均承認所有犯罪，且
    於準備程序及審理時均有選任辯護人，前述證據復無顯不可
    信之情況，本院審酌採納該等傳聞證據，無礙被告與辯護人
    等於程序上之彈劾詰問權利，認前開傳聞證據合於刑事訴訟
    法第一百五十九條之一、之二、之四、之五等規定，因而具
    備證據能力，合先敘明。
二、訊據被告甲○○對前揭寄藏附表所示槍彈、連續恐嚇乙○○
    及其家人等犯罪事實於本院審理時坦承不諱（本院卷第234
    頁），核與被害人乙○○、丁○○○、丙○○、林麗秋、蔡
    靜如、佳仕堡商務旅館內在場人陳俞君、金海岸釣蝦場負責
    人陳國文、李基全、張敬華、蔡秉樺於警詢時證述明確，復
    與證人李基全、張敬華、蔡秉樺、張鳳領、李友誠、曾裕森
    、洪嘉文、何俊輝於偵查中證述情節相符（詳細卷證頁次表
    列於本院卷第216至223頁），並有嘉義市警察局第一分局搜
    索筆錄二份及扣押筆錄一份（搜索地點：金海岸釣蝦場及保
    安二路七八號）、嘉義市警察局第一分局扣押筆錄（搜索地
    點：北港路二八○號）、內政部警政署刑事警察局搜索及扣
    押筆錄、嘉義市警察局第一分局扣押物品目錄表、內政部警
    政署刑事警察局扣押物品目錄表、嘉義市警察局第一分局扣
    押物品收據、內政部警政署刑事警察局扣押物品收據、照片
    及監視器翻拍照片、手繪位置圖、現場槍枝照片、併案部分
    扣得槍枝照片、內政部警政署刑事警察局搜索扣押筆錄、扣
    押物品收據、扣押物品目錄表等在卷足參（詳細頁次表列如
    本院卷第223至228頁），復有附表所示槍彈扣案可證，又扣
    案物品及其他跡證經送鑑定結果，另有內政部警政署刑事警
    察局槍彈鑑定書（94年4月4日刑鑑字第0000000000號）、內
    政部警政署刑事警察局鑑驗通知書（94年4月11日刑偵五字
    第0940055163號）、內政部警政署刑事警察局槍彈鑑定書（
    94年2月25日刑鑑字第0930250752號，就已擊發之與附表編
    號五同批二十八發子彈彈殼鑑定）、嘉義市警察局第一分局
    刑事案件證物採驗紀錄表、嘉義市警察局重大刑案紀錄（通
    報）單、內政部警政署刑事警察局鑑驗通知書（94年2月24
    日刑紋字第0940028671號，就附表編號一至三槍枝上指紋鑑
    定）、內政部警政署刑事警察局槍彈鑑定書（94年4月4日刑
    鑑字第0000000000號）、內政部警政署刑事警察局鑑驗通知
    書（94年4月22日刑醫字第0940048640號，就查獲現場扣得
    煙蒂等物為ＤＮＡ鑑定）在卷可憑，此外復有陳嘉誠屍體相
    驗證明書、彰化縣警察局北斗分局函及案件移送書（94 年8
    月31日北警刑字第0940004733號）、嘉義市警察局查獲經過
    函（94年10月19日嘉市警刑大一字第0940055012號）、嘉義
    市警察局第一分局查獲經過函（94年度10月26日嘉市警一偵
    字第0940034345號）等存卷足參，綜上所述，被告審判中自
    白確與事實相符，要屬無疑；本案事證明確，被告前開犯行
    ，應堪認定。又起訴書雖據被害人丁○○○指訴：槍擊案約
    發生於九十三年十二月十四日晚上八時十分許，惟自被告已
    於該日晚上八時零七分許，利用電子郵件傳送方式，向內政
    部警政署表明槍擊案為其所為，有電子郵件影本一份存卷可
    佐（本院卷第122頁），參諸被告於審判中自陳其槍擊後隨
    即至網咖傳送該電子郵件等語（本院卷第246頁），互核以
    觀，被告為槍擊時間應認於該日晚上八時許發生，併予認定
    。
三、至被告及其選任辯護人辯以：其於九十三年十二月十四日晚
    上槍擊乙○○住處後，隨即於自網咖傳送電子郵件至法務部
    長、警政署長信箱表明身分及自首意願，雖非親自投案，然
    係畏懼遭乙○○任職警界之親人對其不利，有不能到案之正
    當事由，應仍合於自首要件云云，惟按：
（一）自首以對於未發覺之罪投案而受裁判為要件，至其方式雖
      不限於自行投案，即託人代理自首或向非偵查機關請其轉
      送，固無不可（最高法院五十年度台上字第六五號判例參
      照），惟仍須進而接受裁判，兩項要件兼備，始得依刑法
      第六十二條前段自首之規定減輕其刑（最高法院八十八年
      台上字第一九五一號判決參照）。
（二）查被告於九十三年十二月間並未傳送電子郵件至法務部長
      信箱，有法務部九十四年七月二十六日法秘決字第0940
      028731號函覆甚明（本院卷第120頁）；又被告雖於九十
      三年十二月十四日晚上八時零七分許，即傳送內容表明：
      該日嘉義市○○○街之槍擊案，係因乙○○積欠本人債務
      ，．．．今日做出觸犯法律之行為，．．將於適當時機出
      面投案，．．甲○○Ｚ000000000等情，固有內政部警政署
      函送本院之電子郵件影本一份在卷可證（本院卷第122頁
      ），惟於該日已為嘉義市警察局第一分局經由監視器錄影
      帶畫面內之8093－JB號車牌，初步確認犯嫌為被告，被告
      係於九十四年三月十八日始經嘉義市警察局第一分局拘提
      到案，有嘉義市警察局九十四年十月十九日嘉市警刑大一
      字第0940055012號函一份可按（本院卷第159至160頁）及
      拘票及報告書存卷可參（偵卷第19頁），被告傳送電子郵
      件至內政部警政署信箱時，雖堪信係在嘉義市警察局第一
      分局於調閱監視器錄影帶畫面時以發覺被告涉案之前，惟
      被告遲至九十四年三月十八日遭拘獲為止，長達三月有餘
      ，均未曾向偵查犯罪機關進而為接受裁判之表示，於自首
      之要件顯有相違。
（三）至被告雖稱畏懼遭乙○○任職警界親人不利，始遲未進而
      到案云云，惟此段期間內，被告行動及聯絡自由無礙，亦
      無遭所謂乙○○任職警界之親人為加諸危害安全之客觀具
      體情事，其空言畏懼遭不利之語，無非主觀臆測或個人想
      像，其據為不能進而接受裁判之理由，顯係事後避責之詞
      ，尚難憑採。
四、被告及其選任辯護人另辯稱：被告帶警查獲槍枝及於偵查中
    自白，應依槍砲彈藥刀械管制條例第十八條第四項減刑云云
    ，惟按槍砲彈藥刀械管制條例第十八條第一項係規定犯該條
    例之罪而自首，始能減輕或免除其刑。又同條第四項係規定
    自白之情形，必須於偵查或審判中自白，並供述全部槍械、
    彈藥之來源及去向，因而查獲或因而防止重大危害治安事件
    之發生者，始能減免其刑。該條第四項既謂「並」供述全部
    槍砲、彈藥、刀械之來源「及」「去向」，自係指已將槍械
    、彈藥移轉與他人持有之情形而言，不包括仍為自己持有之
    情形在內，此觀同條第一項後段係指已移轉他人持有之情形
    始有「去向」可明（最高法院九十三年度台上字第四二二三
    號判決參照），本件係嘉義市警察局第一分局為查緝被告，
    而於九十四年二月二十四日凌晨零時三十分許，至被告投宿
    之嘉義縣太保市○○路○段二一八號佳仕堡商務旅店六○六
    室內，查扣得如附表編號一、二、三、五、六之槍彈（未緝
    獲被告）；復於同年三月十八日下午六時許，始為警循線在
    嘉義市○○○路七二號金海岸釣蝦場拘獲甲○○，並扣得附
    表編號四、七所示之槍、彈，已如前述，前開查獲之槍彈，
    既仍在被告持有中，殊與依自白供述槍彈之來源及去向之情
    形有間，依上開說明，其辯稱有槍砲彈藥刀械管制條例第十
    八條第四項之減刑情形云云，亦無足採。
五、查槍砲彈藥刀械管制條例雖已於九十四年一月二十六日修正
    公布（同年月二十八日生效）施行，僅修正該條例第四條、
    第八條、第十六條、第二十條、增定第二十條之一，並刪除
    原條文第十條、第十一條、第十七條之規定；惟按未經許可
    持有寄藏槍砲、彈藥等罪，其寄藏之繼續，為行為之繼續，
    並非狀態之繼續，故一經寄藏，其犯罪即告成立，但其完結
    ，須繼續至寄藏行為終了時為止，倘繼續犯之部分行為，部
    分已在新法公布施行並生效之後，即非屬於行為後法律有變
    更，自無刑法第二條第一項之適用（最高法院八十八年第八
    次刑事庭會議紀錄參照）。本件被告自九十三年十月一日起
    至九十四年二月二十四日、同年三月十八日查獲附表編號一
    至七之槍彈為止，未經許可，寄藏可發射子彈具有殺傷力之
    改造手槍、改造子彈，其寄藏之繼續行為，既完成或終了在
    槍砲彈藥刀械管制條例修正生效之後，自應依修正後之槍砲
    彈藥刀械管制條例規定論處。另被告自九十三年十月一日起
    至翌日在全買大賣場遭拾走附表編號八、九之槍彈及遭扣得
    附表編號十之子彈前，寄藏可發射子彈具有殺傷力之改造手
    槍、制式子彈行為終了為止，均在舊法期間，就前開條文修
    正前、後相互比較結果，應以被告行為時之舊法即修正前槍
    砲彈藥刀械管制條例第十一條第四項之規定較有利於被告，
    是依刑法第二條第一項但書規定，應適用修正前槍砲彈藥刀
    械管制條例第十一條第四項規定論處（同條例第十二條第四
    項未修法，無庸比較新舊法）。
六、是核被告所為，係犯（一）修正前槍砲彈藥刀械管制條例第
    十一條第四項未經許可，寄藏可發射子彈具有殺傷力之改造
    手槍罪、及現行同條例第十二條第四項之未經許可寄藏子彈
    罪（附表編號八至十槍彈部分）、（二）現行槍砲彈藥刀械
    管制條例第七條第四項、第十二條第四項之未經許可持有制
    式步槍、制式手槍、衝鋒槍及子彈罪（附表一至七槍彈部分
    。（三）刑法第三百零五條恐嚇罪；而寄藏之性質當然包含
    有持有之行為，持有行為為高度之寄藏行為所吸收，不另再
    就持有予以論科（最高法院七十四年度台上字第三四○○號
    判例參照）。被告以一行為寄藏持有具殺傷力之附表編號二
    、三所示制式手槍二支，係侵害同一法益，為單純一罪；又
    寄藏制式子彈共一百零五顆，係侵害同一法益，亦為單純一
    罪；又被告同時地寄藏可發射子彈具有殺傷力之制式自動步
    槍、制式手槍、制式衝鋒槍、改造手槍、子彈，係以一行為
    同時觸犯上開數罪名，為異種想像競合犯，應依刑法第五十
    五條規定，從一情節較重之未經許可寄藏可發射子彈具有殺
    傷力之衝鋒槍罪處斷。移送併辦部分，雖未為起訴書所論列
    ，惟與前揭起訴論罪部分，屬單純一罪（制式子彈部分）或
    想像競合（與起訴其餘槍彈部分）之裁判上一罪關係，均為
    起訴效力所及，本院依法自應予以審究。本案檢察官起訴部
    分及移送併案部分，雖僅起訴及移送被告單純持有槍彈之事
    實，惟被告寄藏槍、彈之事實，與經起訴持有部分既具有實
    質上一罪關係，為起訴效力所及，復經被告及選任辯護人就
    此部分辯論（本院卷第253頁），本院自應併予審理；又「
    持有」及「寄藏」改造手槍、子彈均係各規定於前揭條文同
    一條項，故本院認定與公訴人起訴及移送併案審理之被告罪
    名，雖有「寄藏」或「持有」槍、彈之相異，惟尚無變更起
    訴法條之必要，併此敘明。又被告先後多次恐嚇行為，均時
    間緊接，犯罪構成要件相同，顯皆係基於概括犯意為之，為
    連續犯，應依刑法第五十六條之規定論以一持槍掃射住宅恐
    嚇（即九十三年十二月十八日犯行）之罪，並加重其刑。另
    被告恐嚇行為，異時或同時致乙○○、丁○○○、蕭國瑞、
    丙○○受有法益侵害，一行為觸犯數相同罪名，為同種想像
    競合犯，應依刑法第五十五條規定，從一重處斷。被告所犯
    槍砲彈藥刀械管制條例罪間與恐嚇罪間，犯意各別，罪名互
    異，應分論併罰。至選任辯護人雖主張應具有牽連犯之關係
    云云，惟按未經許可，無故持有槍、彈罪，其持有之繼續，
    為行為之繼續，至持有行為終了時，均論為一罪，不得割裂
    。若以之犯他罪，兩罪間之關係如何，端視開始持有之原因
    為斷，如早已非法持有槍、彈，後另起意犯罪；或意圖犯甲
    罪而持有槍、彈，卻持以犯乙罪，均應以數罪併罰論處；必
    因意圖犯某罪而持有槍、彈，後果以之犯該罪，兩罪間始有
    牽連犯之適用（最高法院八十七年度台上字第三九八三號判
    決參照）。本件被告自承其係於九十三年十月一日間受託代
    「陳嘉誠」寄藏附表所示槍彈，而其寄藏之初，尚未發生九
    十三年十月二日談判之情事，更與九十三年十二月上旬起之
    肇因索債未果而持槍、彈射擊立威之行為無因果關係，況被
    告於本院審理時自承：為綽號「陳嘉誠」寄放槍彈時，並沒
    有意思要拿出槍彈威嚇他人等語明確（本院卷第249、251頁
    ），難謂被告係意圖犯他罪而受寄藏槍彈，選任辯護人前揭
    主張，自有誤認。
七、爰審酌被告前曾犯妨害公務、傷害之前案紀錄（有臺灣嘉義
    地方法院檢察署刑案資料查註紀錄表及臺灣高等法院被告前
    案紀錄表在卷可按），素行非佳，學歷為國中肄業之知識程
    度，已婚、育有二名年幼子女、其妻並無工作、家有母親因
    病無法工作、有一精神疾病之妹妹同住、目前無業之生活狀
    況（有診斷證明書、戶口名簿、身心障礙手冊存卷可參，本
    院卷第20至23頁），併審酌其出於受託代管之動機、目的，
    明知寄藏改造手槍、子彈均係違法行為，竟仍試法而寄藏之
    手段，所寄藏槍彈之數量龐大，對社會治安所生之潛在危險
    仍屬甚鉅，兼衡及被告寄藏槍彈後另持射擊住宅以犯恐嚇罪
    ，其所肇致之實害程度極高，及犯罪後自白犯行，態度尚佳
    ，深知悔悟等一切情狀，就寄藏槍、彈及恐嚇罪部分，分別
    量處如主文所示之刑，並定其應執行刑，寄藏槍彈併科罰金
    部分諭知如易服勞役以罰金總額與六個月之日數比例折算，
    以示懲儆。被告選任辯護人則請求就科刑範圍表達接受有期
    徒刑三年以下刑之宣告之表示，惟本院就對有罪之被告科刑
    ，已審酌刑法第五十七條各款所臚列情事，並考量被告法紀
    觀念淡薄，亦無自首等相關減刑之適用等情狀，認被告選定
    辯護人求刑範圍失之過輕，尚難逕予採納，附此敘明。
八、扣案如附表所示之槍、彈，鑑定結果如附表所示，除送鑑試
    射用罄，僅餘彈殼而失其效用，顯非違禁物而無庸沒收外，
    餘如附表一、二、三、四、八之槍枝，及附表五（餘三十五
    顆）、六（餘十二顆）、七（餘四顆）、九（餘七顆）、十
    （二顆）子彈，均屬違禁物，爰依刑法第三十八條第一項第
    一款規定宣告沒收。又附表編號一制式步槍，雖係被告持以
    供犯前開恐嚇罪所用之物，惟既因其違禁物性質而沒收如前
    ，爰不再於恐嚇罪為沒收之諭知。
據上論結，應依刑事訴訟法第二百九十九條第一項前段，現行槍
砲彈藥刀械管制條例第七條第四項、第十二條第四項，修正前槍
砲彈藥刀械管制條例第十一條第四項，刑法第十一條前段、刑法
第二條第一項但書、第五十六條、第三百零五條、第五十五條、
第五十一條第五款、第四十二條第三項、第三十八條第一項第一
款、罰金罰鍰提高標準條例第二條，現行法規所定貨幣單位折算
新臺幣條例第二條，判決如主文。
本案經檢察官侯德人到庭執行職務
中    華    民    國    95    年    3     月    16    日
                  刑事第一庭審判長法  官  許進國
                                  法  官  鄧晴馨
                                  法  官  蔡廷宜
以上正本證明與原本無異。
如不服本判決，應於判決送達後10日內向本院提出上訴狀（應附
繕本）。告訴人或被害人如對於本判決不服者，應具備理由請求
檢察官上訴，其上訴期間之計算係以檢察官收受判決正本之日期
為準。
中    華    民    國    95    年    3     月    16    日
                            書記官  蕭琪男
附錄：本判決論罪科法條：
槍砲彈藥刀械管制條例第七條：
未經許可，製造、販賣或運輸火砲、肩射武器、機關槍、衝鋒槍
、卡柄槍、自動步槍、普通步槍、馬槍、手槍或各類砲彈、炸彈
、爆裂物者，處死刑、無期徒刑或七年以上有期徒刑；處徒刑者
，併科新台幣三千萬元以下罰金。
未經許可，轉讓、出租或出借前項所列槍砲、彈藥者，處無期徒
刑或五年以上有期徒刑，併科新台幣一千萬元以下罰金。
意圖供自己或他人犯罪之用，而犯前二項之罪者，處死刑或無期
徒刑；處徒刑者，併科新台幣五千萬元以下罰金。
未經許可，持有、寄藏或意圖販賣而陳列第一項所列槍砲、彈藥
者，處五年以上有期徒刑，併科新台幣一千萬元以下罰金。
第一項至第三項之未遂犯罰之。
槍砲彈藥刀械管制條例第十二條：
未經許可，製造、販賣或運輸子彈者，處一年以上七年以下有期
徒刑，併科新台幣五百萬元以下罰金。
未經許可，轉讓、出租或出借子彈者，處六月以上五年以下有期
徒刑，併科新台幣三百萬元以下罰金。
意圖供自己或他人犯罪之用，而犯前二項之罪者，處三年以上十
年以下有期徒刑，併科新台幣七百萬元以下罰金。
未經許可，持有、寄藏或意圖販賣而陳列子彈者，處五年以下有
期徒刑，併科新台幣三百萬元以下罰金。
第一項至第三項之未遂犯罰之。
刑法第三百零五條：
以加害生命、身體、自由、名譽、財產之事，恐嚇他人致生危害
於安全者，處二年以下有期徒刑、拘役或三百元以下罰金。
修正前槍砲彈藥刀械管制條例第十一條第四項：
未經許可，持有、寄藏或意圖販賣而陳列第一項所列槍砲者，處
一年以上七年以下有期徒刑，併科新臺幣七百萬元以下罰金。
附表：
┌──┬───────┬───┬─────────────┬──────────┐
│編號│  品      名  │數量（│     鑑  驗  結  果       │備                註│
│    │              │及沒收│                          │                    │
│    │              │數量）│                          │                    │
├──┼───────┼───┼─────────────┼──────────┤
│ 一 │AK－47步槍（含│壹 支 │係口徑7.62mm（7.62×39mm）│內政部警政署刑事警察│
│    │彈匣一個，槍枝│      │之制式步槍（俗稱AK47），其│局94年4月4日刑鑑字第│
│    │管制編號：    │      │上未發現可資辨識國別、廠牌│0000000000號槍彈鑑定│
│    │0000000000）  │      │之標記，僅具「240817」字樣│書（嘉檢偵卷第56至64│
│    │              │      │，槍管內具4條右旋來復線， │頁）                │
│    │              │      │機械性能良好，可擊發口徑7.│                    │
│    │              │      │62之制式子彈，認具殺傷力。│                    │
├──┼───────┼───┼─────────────┼──────────┤
│ 二 │貝瑞塔92FS90手│壹支  │係美國BERETTA廠製92FS型口 │同上                │
│    │槍（含彈匣一個│      │徑9mm（9×19mm）之制式半自│                    │
│    │，槍枝管制編號│      │動手槍，槍號為「BER299354 │                    │
│    │：0000000000）│      │」，槍管內具6條右旋來復線 │                    │
│    │              │      │，機械性能良好，可擊發口徑│                    │
│    │              │      │9mm制式子彈，認具殺傷力。 │                    │
├──┼───────┼───┼─────────────┼──────────┤
│ 三 │以色列制式手槍│壹支  │認係以色列IMI廠JERICHO941F│同上                │
│    │（含彈匣一個，│      │BL型口徑9mm（9×19mm）之制│                    │
│    │槍枝管制編號：│      │式半自動手槍，槍號為「3231│                    │
│    │0000000000）  │      │2585」，槍管內具6條右旋線 │                    │
│    │              │      │，機械性能良好，可擊發口徑│                    │
│    │              │      │9mm制式子彈，認具殺傷力。 │                    │
├──┼───────┼───┼─────────────┼──────────┤
│ 四 │制式迷你衝鋒槍│壹支  │認係美國COBRAY廠製M12型口 │內政部警政署刑事警察│
│    │（槍枝管制編號│      │徑0.380吋制式手槍，機械性 │局94年4月4日刑鑑字第│
│    │：0000000000）│      │能良好，可擊發同口徑制式子│0000000000號槍彈鑑定│
│    │              │      │彈，認具殺傷力。          │書（嘉檢偵卷第25至28│
│    │              │      │                          │頁，本院卷第94至97頁│
│    │              │      │                          │）。                │
├──┼───────┼───┼─────────────┼──────────┤
│ 五 │子彈          │參拾玖│係口徑7.62mm（7.62×39mm）│內政部警政署刑事警察│
│    │              │顆（餘│之制式子彈，認均具殺傷力。│局94年4月4日刑鑑字第│
│    │              │參拾伍│（收受寄藏時為67顆，於93年│0000000000號槍彈鑑定│
│    │              │顆）  │12月14日被告射擊28顆）    │書（嘉檢偵卷第56至64│
│    │              │      │（嗣送鑑試射4顆用罄）     │頁）                │
├──┼───────┼───┼─────────────┼──────────┤
│ 六 │子彈          │貳拾顆│均係口徑9mm（9×19mm）制式│同上                │
│    │              │（餘拾│子彈，認均具殺傷力（已送鑑│                    │
│    │              │貳顆）│試射8顆用罄）             │                    │
├──┼───────┼───┼─────────────┼──────────┤
│ 七 │子彈          │柒顆  │係口徑0.380吋制式子彈，認 │內政部警政署刑事警察│
│    │              │（餘肆│均具殺傷力（送鑑試射3顆用 │局94年4月4日刑鑑字第│
│    │              │顆）  │罄）                      │0000000000號槍彈鑑定│
│    │              │      │                          │書（嘉檢偵卷第25至28│
│    │              │      │                          │頁）。              │
├──┼───────┼───┼─────────────┼──────────┤
│ 八 │日製仿HK手槍  │壹支  │認係由仿HK廠USP型半自動手 │內政部警政署刑事警察│
│    │（槍枝管制編  │      │槍製造之金屬玩具手槍車通槍│局94年2月3日刑鑑字第│
│    │號0000000000）│      │管內阻鐵而成之改造手槍，機│0000000000號槍彈鑑定│
│    │              │      │械性能良好，可擊發適用之子│書（中檢偵卷第175至 │
│    │              │      │彈，認具殺傷力。          │176頁、本院卷第144至│
│    │              │      │                          │151頁）             │
├──┼───────┼───┼─────────────┼──────────┤
│ 九 │子彈          │捌顆  │(一)6顆（試射1顆用罄），認均│同上                │
│    │              │（餘柒│  係口徑9mm（9×19mm）之制│                    │
│    │              │顆）  │  式子彈，認均具殺傷力。  │                    │
│    │              │      │(二)2顆，認均係口徑9mm（9×1│                    │
│    │              │      │  9mm）之制式子彈，經檢視 │                    │
│    │              │      │  ，底火皿均具撞擊痕，經實│                    │
│    │              │      │  際試射，均可擊發，認均具│                    │
│    │              │      │  殺傷力。                │                    │
├──┼───────┼───┼─────────────┼──────────┤
│ 十 │子彈          │貳顆  │認均係口徑9mm（9×19mm）之│同上                │
│    │              │      │制式子彈，認均具殺傷力。  │                    │
└──┴───────┴───┴─────────────┴──────────┘


司法院資訊處製作；財團法人民間司法改革基金會備份。
